# 合并期内低价出售子公司合并报表编制

提问人：52341479 时间：2017-02-07 15:46:54
1 、合并期内出售子公司合并报表编制 只要将投资收益按所属期间转入期初期末未分配利润即可 2 、合并期内低价出售子公司合并报表编制 那假设转让时本来有 50 万投资收益，然而在转让时只按长投账面价值转让，这样在合并报表时造成合并利润表与资产负债表勾稽关系不平衡，如何处理这样的情况
请各位帮忙解答 1 中做法是否正确， 2 中做法如何解决

回答人：chenyiwei
不管如何，合并报表层面对本期处置子公司的处理都应当遵循《企业会计准则第 33 号——合并财务报表（ 2014 年修订）》第五十条的规定：“企业因处置部分股权投资等原因丧失了对被投资方的控制权的，在编制合并财务报表时，对于剩余股权，应当按照其在丧失控制权日的公允价值进行重新计量。处置股权取得的对价与剩余股权公允价值之和，减去按原持股比例计算应享有原有子公司自购买日或合并日开始持续计算的净资产的份额之间的差额，计入丧失控制权当期的投资收益，同时冲减商誉。与原有子公司股权投资相关的其他综合收益等，应当在丧失控制权时转为当期投资收益”。这与处置价格是否高于处置日净资产无关。
你说的低价处置，即处置价款低于处置日合并报表层面的被处置子公司帐面净资产，则差额在合并报表层面确认为本期投资损失。实际上处理原则与处置价款高于或等于处置日被处置子公司账面净资产时是一样的。